# 关于政府无偿提供借款的账务处理

提问人：stevenza 时间：2019-04-03 19:09:07
想请教老师关于政府无偿提供借款的账务处理，背景如下：
A公司从当地政府指定的工会基地委员会取得了一笔 3 年期无息借款 1000万，供企业无偿使用，到期一次还本。
问题：
（ 1 ）对于政府提供的这笔无息借款，因为没有政府直接的资金流入，不需要确认政府补助吧？
（ 2 ）对于从非金融机构取得的借款，作为其他应付款核算。但是对于这笔无息借款，是否需要计算现值来确认？然后按照实际利率法摊销？相当于现在已经取得了 1000 万借款， 3 年之后归还 1000 万借款，中间的差额计入什么科目？另外折现率该如何确定？

回答人：chenyiwei
参照《企业会计准则第 16 号——政府补助（ 2017 年修订）》第十三条所列的两种方法之一处理。其中第一种做法相对较简便，第二种方法更严谨和符合会计原理。
第十三条财政将贴息资金拨付给贷款银行，由贷款银行以政策性优惠利率向企业提供贷款的，企业可以选择下列方法之一进行会计处理：
（一）以实际收到的借款金额作为借款的入账价值，按照借款本金和该政策性优惠利率计算相关借款费用。
（二）以借款的公允价值作为借款的入账价值并按照实际利率法计算借款费用，实际收到的金额与借款公允价值之间的差额确认为递延收益。递延收益在借款存续期内采用实际利率法摊销，冲减相关借款费用。
企业选择了上述两种方法之一后，应当一致地运用，不得随意变更。